臺灣高等法院民事裁定　　　　　　　　　100年度再抗字第4號
聲　請　人　瑞陞國際資產管理股份有限公司
法定代理人　韋士曼
上列聲請人與相對人中央存款保險股份有限公司間假扣押事件，
聲請人對於中華民國99年12月17日本院99年度抗字第1893號確定
裁定，聲請再審，本院裁定如下：
    主  文
聲請駁回。
聲請訴訟費用由聲請人負擔。
    理  由
一、聲請人聲請意旨略以：本院民國（下同）99年12月17日99年
    度抗字第1893號確定裁定（下稱原確定裁定）依其卷附臺北
    市政府警察局內湖分局文德派出所（下稱文德派出所）收文
    簿有關聲請人於99年8月23日領取法院寄存文書之記載，認
    臺灣臺北地方法院於99年8月9日寄存之99年6月28日99年度
    裁全字第2016號假扣押裁定（下稱原裁定）之抗告期間已於
    99年9月2日屆滿，聲請人遲至同年12月2日提起抗告，已逾
    抗告期間，而駁回聲請人之抗告。然聲請人於99年8月23日
    當日領取者乃臺灣板橋地方法院非訟中心寄送之99年度司執
    消債更字第149號文書，而非原裁定，聲請人確係於99年11
    月25日收受原裁定，並於99年12月2日提起抗告，實未逾10
    日之抗告期間。原確定裁定竟以臺灣板橋地方法院寄送之文
    書誤為係臺灣臺北地方法院寄送之原裁定，進而駁回聲請人
    之抗告，其裁定之理由即與主文相互矛盾，且文德派出所寄
    存登記簿於99年8月9日之記載，並無由臺灣臺北地方法院寄
    存送達予聲請人之文書，原確定裁定就此重要證物亦屬漏未
    斟酌，爰依民事訴訟法第507條、第496條第1項第2款、第49
    7條規定對原確定裁定聲請再審，請求廢棄原裁定並駁回相
    對人假扣押之聲請等語，另據提出臺灣板橋地方法院99年度
    司執消債更字第149號公文封、臺灣板橋地方法院民事執行
    處99年8月2日板院輔99司執消債更梅消字第149號函及公告
    、臺灣臺北地方法院民事執行處99年度裁全字第2016號公文
    封等為證。
二、按裁定已經確定，而有第496條第1項或第497條之情形者，
    得準用本編之規定，聲請再審，民事訴訟法第507條定有明
    文。又民事訴訟法第496條第1項第2款所謂：判決理由與主
    文顯有矛盾，係指判決依據當事人主張之事實，認定其請求
    或對造抗辯為有理由或無理由，而於主文為相反之諭示，且
    其矛盾為顯然者而言。茲確定判決於理由項下，認定再審原
    告對於再審被告部分之上訴，為無理由，而於主文諭示駁回
    再審原告此部分之上訴。依上說明，並無判決理由與主文顯
    有矛盾之情形（最高法院80年度台再字第130號判例意旨參
    照）。另抗告法院之裁定，以抗告不合法而駁回者，不得再
    為抗告、依第466條不得上訴於第三審法院之事件，除前條
    規定外，其經第二審確定之判決，如就足影響於判決之重要
    證物，漏未斟酌，亦得提起再審之訴，民事訴訟法第486條
    第2項前段、第497條亦有明定。次按提起抗告，應於裁定送
    達後10日之不變期間內為之，如逾抗告期間始提起者，其抗
    告為不合法，抗告法院應以裁定駁回之，此觀民事訴訟法第
    487條本文、第495條之1第1項準用第444條第1項之規定自明
    。又送達不能依民事訴訟法第136條、第137條規定為之者，
    得將文書寄存送達地之自治或警察機關，並作送達通知書兩
    份，一份黏貼於應受送達人住居所、事務所、營業所或其就
    業處所門首，另一份置於該送達處所信箱或其他適當位置，
    以為送達、寄存送達自寄存之日起，經10日發生效力，民事
    訴訟法第138條第1項、第2項亦定有明文。另民事訴訟法第1
    38條所規定之寄存送達，係以將文書寄存送達地之自治或警
    察機關，並作送達通知書，黏貼於應受送達人住居所、事務
    所或營業所門首時，為送達之時；應受送達人究於何時前往
    領取應受送達之文書，或並未前往領取，該文書嗣經退還原
    送達法院，於送達之效力均無影響（最高法院89年度台聲字
    第13號裁判意旨參照）。
三、查原確定裁定於理由項下，認定聲請人對於原裁定之抗告為
    不合法，而於主文諭示駁回聲請人之抗告，依上說明，並無
    理由與主文顯有矛盾之情形。又原裁定於99年8月9日寄存送
    達於聲請人事務所之警察機關文德派出所，並作送達通知書
    2份，1份黏貼於聲請人事務所門首，另1份置於該送達處所
    信箱或其他適當位置，以為送達，有卷附送達證書可稽（見
    臺灣臺北地方法院99年度裁全字第2016號卷第69頁）。聲請
    人雖辯稱文德派出所寄存登記簿於99年8月9日之記載，並無
    由臺灣臺北地方法院寄存送達予聲請人之文書，其係於99年
    11月25日始收受原裁定云云。惟經本院向文德派出所查詢原
    裁定確於99年8月9日寄存送達於文德派出所，僅聲請人未前
    來領取等情，有臺北市政府警察局內湖分局100年5月23日北
    市警內分刑字第10030962300號函及所檢附之該所寄存送達
    文書登記簿可憑（見本院卷第45-46頁），依前開說明，原
    裁定已於99年8月19日發生送達之效力，因之聲請人對原裁
    定抗告之10日不變期間即於99年8月29日屆滿，聲請人遲於
    99年12月2日始對原裁定提起抗告，因已逾抗告期間而不合
    法，自應駁回其抗告。是縱原確定裁定因審酌其卷附文德派
    出所寄存送達文書登記簿所為臺灣板橋地方法院於99年8月
    11日寄存送達之記載（見本院前程序卷第39頁），而誤認聲
    請人於99年8月23日領取原裁定，聲請人對原裁定之抗告期
    間於99年9月2日屆滿後始提起抗告為不合法等情，惟此並不
    影響原裁定因於99年8月9日寄存送達予聲請人，聲請人於已
    逾法定10日抗告期間後之99年12月2日始提起抗告之不合法
    結果。從而聲請人執以前辭主張原確定裁定有民事訴訟法第
    496條第1項第2款、第497條所定之再審事由為無理由，其再
    審之聲請即應予駁回。
四、據上論結，本件聲請為無理由，爰裁定如主文。
中    華    民    國    100    年    5    月    31   日
                    民事第十九庭
                        審判長法  官  魏麗娟
                              法  官  黃明發
                              法  官  李媛媛
正本係照原本作成。
如不服本裁定，應於收受送達後10日內向本院提出抗告狀，並應
繳納抗告費新台幣１千元。
中    華    民    國   100    年    6     月    1     日
                              書記官  李華安